臺灣苗栗地方法院刑事判決　　　　　　　 96年度訴字第286號
公　訴　人　臺灣苗栗地方法院檢察署檢察官
被　　　告　乙○○
選任辯護人　徐正安律師
上列被告因違反廢棄物清理法案件，經檢察官提起公訴（95年度
偵字第2809號），本院判決如下：
    主  文
本件公訴不受理。
    理  由
一、公訴意旨略以：被告乙○○明知未經主管機關許可，不得提
    供土地回填、堆置廢棄物，竟自民國94年9 月7 日後至95年
    3 月前之不詳時日起，以月租新臺幣（下同）15000 元代價
    ，出租設於苗栗縣竹南鎮大厝里12鄰獅山70號「興利紙廠」
    之一部分廠區，供甲○○堆置太空包一般事業廢棄物30包，
    及含廢鐵板等有害事業廢棄物溶液，並由甲○○以氯化鐵溶
    液20噸，加入含廢鐵板等事業廢棄物之液體處理槽內，藉化
    學反應回收槽內銅泥之方式，在該址廠區內，非法從事廢棄
    物之處理。嗣經警於95年3 月18日據報前往上開廠區稽查，
    當場查獲甲○○非法處理廢棄物，再循線追查後，始悉上情
    ，因認被告乙○○涉嫌違反廢棄物清理法第46條第1 項第3
    款未經主管機關許可，提供土地堆置廢棄物等語。
二、按同一案件繫屬於有管轄權之數法院者，由繫屬在先之法院
    審判之；而法院依此規定不得為審判者，應諭知不受理之判
    決；又不受理之判決，得不經言詞辯論為之，刑事訴訟法第
    8 條前段、第303 條第7 款及第307 條分別定有明文。而刑
    事訴訟法第8 條所稱之「同一案件」包括事實上及法律上同
    一案件，即指所訴案件之被告及犯罪事實均屬同一者而言，
    而實質上或裁判上一罪，其基本事實或有差異，然在實體法
    上仍屬一罪，且刑罰權僅為單一，是其在法律上之事實關係
    既屬單一，且有不可分性，則檢察官雖僅就其犯罪事實之一
    部起訴，效力仍及於全部，自不失為同一案件，而受理法院
    即應就全部事實予以審判，不能就其他部分另案再行起訴，
    故同一案件繫屬於有管轄權之數法院者，因而不得另行審判
    之法院，自應諭知不受理之判決。
三、查被告行為後，刑法業於94年2 月2 日修正公布，95年7 月
    1 日起施行，其中第56條關於連續犯之規定已刪除，並修正
    第2 條等規定。按行為後法律有變更者，適用行為時之法律
    ，但行為後之法律有利於行為人者，適用最有利於行為人之
    法律，修正後刑法第2 條第1 項定有明文。此條規定係規範
    行為後法律變更所生新舊法律比較適用之準據法，本身尚無
    新舊法比較之問題，於新法施行後，應一律適用新法第2 條
    第1 項之規定，為「從舊從輕」之比較，先予敘明。再按本
    次法律變更，比較時應就罪刑有關之共犯、未遂犯、想像競
    合犯、牽連犯、連續犯、結合犯，以及累犯加重、自首減輕
    暨其他法定加減原因（如身分加減）與加減例等一切情形，
    綜其全部罪刑之結果而為比較（最高法院95年5 月23日95年
    度第8 次刑庭會議決議參照），而刑法第56條連續犯之規定
    業經刪除，於新法施行後，被告之數犯罪行為，應予分論併
    罰。此條刪除雖非犯罪構成要件之變更，然顯已影響行為人
    刑罰之法律效果，自屬法律有變更，比較新、舊法結果，以
    修正前刑法第56條之連續犯較有利被告，是就修正前刑法第
    56條連續犯之犯罪事實一部提起公訴，依審判不可分原則，
    其效力既及於全部，則其他部分自不得再行提起公訴。
四、經查：
（一）緣郭村貴、曾江鑫（涉嫌違反廢棄物清理法第46條各款部
      分，另案由臺灣台中地方法院審理中）等人，未領有合法
      清除有害事業廢棄物溶劑之許可，竟基於不法之犯意聯絡
      ，欲清除廢溶劑，而郭村貴承攬清除工作後，自民國94年
      9 月19日起至同年月23日止，以晟隆公司名義在用以向環
      保機關申報之「一般事業廢棄物廠外記錄遞送聯單」上「
      B 清除機構」簽署後，開立聯單交由經曾江鑫所介紹亦未
      領有清除許可之賴進發（涉嫌違反廢棄物清理法第46條各
      款部分，另案由臺灣台中地方法院審理中）及其他不詳之
      人駕駛曳引車將該批廢溶劑中2015桶運至事先由曾江鑫以
      每月3 萬元向被告乙○○承租之興利紙廠位在苗栗縣竹南
      鎮大厝里西山72號棄置，因認被告乙○○涉犯違反廢棄物
      清理法第46條第1 項第3 款未經主管機關許可，提供土地
      堆置廢棄物罪嫌，業經臺灣台中地方法院檢察署檢察官於
      96年4 月23日向臺灣台中地方法院提起公訴，於同年5 月
      4 日繫屬於該院，現仍在該院以96年度訴字第1577號案件
      審理中等情，此有臺灣台中地方法院檢察署95年度偵字第
      13736 號起訴書、臺灣高等法院被告前案紀錄表及本院96
      年7 月25日公務電話紀錄各1 份在卷可稽。
（二）而本案公訴意旨所載被告於94年9 月7 日至95年3 月前之
      不詳日起，以每月15000 元之代價，出租苗栗縣竹南鎮大
      厝里12鄰獅山70號「興利紙廠」之一部分廠區，供甲○○
      堆置太空包一般事業廢棄物30包，及含廢鐵板等有害事業
      廢棄物溶液之事實，核與前開先繫屬於臺灣台中地方法院
      之違反廢棄物清理法案件之犯罪時間緊接，方法相同，所
      犯均係構成要件相同之罪名，且堆置地點係在同一廠區即
      興利紙廠，顯見被告就本案與前開另案先繫屬之違反廢棄
      物清理法犯行間，係基於概括犯意反覆為之，而有連續犯
      之裁判上一罪關係。從而公訴人就業經起訴之同一連續違
      反廢棄物清理法第46條第1 項第3 款案件，復向本院起訴
      ，並於96年5 月11日繫屬於本院，揆諸前揭規定及說明，
      本案被告被訴之首開違反廢棄物清理法犯行，自為上揭違
      反廢棄物清理法案件起訴之效力所及，不得另案再行起訴
      ，爰不經言詞辯論，逕為不受理判決之諭知。
據上論斷，應依刑事訴訟法第303 條第7 款、第307 條，判決如
主文。
中　　華　　民　　國　　96　　年　　7 　　月　　31　　日
                  刑事第三庭  法  官  林卉聆
以上正本證明與原本無異。
如不服本判決，應於判決送達後10日內向本院提出上訴狀（應抄
附繕本），其未敘述上訴理由者，應於上訴期間屆滿後20日內補
提理由書狀於本院，上訴於臺灣高等法院臺中分院。
                                    書記官  盧俊良
中　　華　　民　　國　　96　　年　　8 　　月　　1 　　日
